臺灣新竹地方法院刑事判決　　　　　　　　　　　　　九十一年度訴緝字第一三號
　　公　訴　人　臺灣新竹地方法院檢察署檢察官
　　被　　　告　甲○○
右列被告因違反毒品危害防制條例案件，經檢察官提起公訴（八十九年度毒偵字第二
四七七號）及移
    主  文
甲○○施用第一級毒品，累犯，處有期徒刑柒月；又連續施用第二級毒品，累犯，處
有期徒刑捌月，扣案之安非他命毛重零點柒公克沒收銷毀、安非他命吸食器壹組沒收
。應執行有期徒刑壹年貳月，扣案之安非他命毛重零點柒公克，沒收銷燬，扣案之安
非他命吸食器壹組沒收。
    事  實
一、甲○○前於民國八十六年間因傷害案件，經臺灣桃園地方法院以八十七年度易字
    第四九三號判決判處有期徒刑五月確定，並於八十七年七月二十四日以易科罰金
    執行完畢。又於八十七、八十八年間因施用毒品案件，分別經本院以八十七年度
    毒聲字第一八一號、八十八年度毒聲字第一四三六號、臺灣桃園地方法院以八十
    八年度毒聲字第四九八二號裁定送觀察勒戒、以八十八年度毒聲字第五六○○號
    送強制戒治，並以八十八年度桃簡字第一一三五號判決判處有期徒刑六月在案。
    猶不知悔改，竟基於施用第二級毒品安非他命之概括犯意，自停止戒治付保護管
    束期間內之八十九年四月間某日起至八十九年七月十四日十五時三十分止，連續
    在其友人位於桃園縣中壢市某住處及桃園縣中壢市○○○街十四號三樓三○二室
    、桃園縣龍潭鄉○○○街一號四樓等處，以平均三至七天施用一次之頻率，施用
    第二級毒品安非他命多次。另於八十九年七月十四日十七時四十分許回溯前二十
    四小時內之某時，在不詳處所施用第一級毒品海洛因一次。為警分別於(1)八十九
    年六月二十三日十六時三十分許在桃園縣龍潭鄉○○○街一號四樓；於(2)八十九
    年七月十四日十五時三十分許在桃園縣中壢市○○○街十四號三樓三○二室查獲
    ，並扣得安非他命毛重零點七公克及其所有供施用安非他命所用之吸食器一組。
二、案經桃園縣警察局中壢分局報請臺灣桃園地方法院檢察署檢察官呈由臺灣高等法
    院檢察署核轉臺灣新竹地方法院檢察署偵查起訴及移送併案審理。
    理  由
一、訊據被告甲○○對於在右揭時地，連續施用第二級毒品安非他命之犯行坦承不諱
    ，為矢口否認有何施用第一級毒品海洛因之犯行。經查，又被告於(1)八十九年六
    月二十三日及(2)八十九年七月十四日二次為警查獲時所採集之尿液，經檢送法務
    部調查局，以最具公信力之螢光偏極免疫分析法篩檢、氣相層析質譜儀分析法確
    認，前者呈甲基安非他命陽性反應，後者呈嗎啡陽性反應、甲基安非他命陽性反
    應，有法務部調查局分別於九十年三月九日、九十年二月七日出具之（九○）陸
    （一）字第九○○一二五二五、00000000號檢驗通知書各一件在卷足證
    ，復有扣案之安非他命毛重零點七公克及被告所有供施用安非他命所用之吸食器
    一組可資佐證，被告上開自白內容應與事實相符，而所辯未施用第一級毒品海洛
    因云云，亦顯不足採，本案事證已臻明確，被告上開犯行洵堪認定，自應依法予
    以論罪科刑。
二、核被告所為，係犯毒品危害防制條例第十條第一項之施用第一級毒品罪及同條例
    第十條第二項之施用第二級毒品罪。其施用第一、二級毒品海洛因、安非他命前
    後之持有第一級毒品海洛因、第二級毒品安非他命之低度行為，各為施用之高度
    行為所吸收，均不另論罪。又被告先後多次施用第二級毒品安非他命犯行，時間
    密接，觸犯構成要件相同之罪名，顯係基於概括之犯意反覆為之，為連續犯，依
    刑法第五十六條之規定，論以連續施用第二級毒品罪，並加重其刑。被告所犯施
    用第一級毒品及施用第二級毒品二罪間，犯意各別，行為互殊，應分論併罰之。
    末查，被告前於八十六年間因傷害案件，經臺灣桃園地方法院以八十七年度易字
    第四九三號判決判處有期徒刑五月確定，並於八十七年七月二十四日以易科罰金
    執行完畢，有臺灣高等法院被告全國前案紀錄表在卷可按，其於刑之執行完畢後
    五年以內再犯本件最重本刑為有期徒刑以上之二罪，均為累犯，應依刑法第四十
    七條規定，分別加重其刑。爰審酌被告素行不良，多次因施用毒品經送觀察、勒
    戒、強制戒治後，仍不思改進、戒斷，暨其犯罪動機、目的、施用次數及犯後態
    度等一切情狀，各量處如主文所示之刑，並定其應執行之刑。
三、扣案之安非他命毛重零點七公克，屬毒品危害防制條例第二條第二項第二款所稱
    第二級毒品，為違禁物，不問屬於犯人與否，均應依毒品危害防制條例第十八條
    第一項前段之規定，宣告沒收銷燬之。另扣案之安非他命吸食器一組為被告所有
    ，供其施用安非他命所用之物，業據被告自承在卷無訛，應依刑法第三十八條第
    一項第二款規定，併予宣告沒收。
據上論斷，應依刑事訴訟法第二百九十九條第一項前段，毒品危害防制條例第十條第
一項、第二項、第十八條第一項前段，刑法第十一條前段、第五十六條、第四十七條
、第五十一條第五款、第三十八條第一項第二款規定，判決如主文。
本案經檢察官李翠玲到庭執行職務。
中      華      民      國    九十一    年    六      月    二十五      日
                                    臺灣新竹地方法院刑事第二庭
                                       法  官   魏  瑞  紅
右正本證明與原本無異。
如不服本判決，應於判決送達後十日內向本院提出上訴狀( 應附繕本 )，上訴於
臺灣高等法院。
                                       書記官   陳  凰  榆
中      華      民      國    九十一    年    六      月    二十七      日
附錄：
毒品危害防制條例第十條：
施用第一級毒品者，處六月以上五年以下有期徒刑。
施用第二級毒品者，處三年以下有期徒刑。
